# 非货币性业务资产注资入账价值如何确定

提问人：于呈 时间：2019-02-28 00:04:33
陈老师，您好！麻烦指导下，谢谢！
一、基本情况：国有独资母公司 A 以非货币性资产增资全资子公司B，上述非货币性资产均构成业务，增资的非货币性资产账面价值 100 万，评估增值 140 万。
二、增资行为是否需要评估，子公司和母公司是按账面价值入账还是评估值入账、有无国有企业增资或设立未评估案例？
三、我的建议
按照公司法要求，作为出资的非货币性资产应进行评估，评估只是满足工商登记管理需要。B公司按照同一企业合并原则处理，以非货币性资产的账面价值入账 100 万入账

回答人：chenyiwei
你的理解基本合理。母公司 A 应按投出资产账面价值作为对B 的此次增资的长投账面价值。